臺灣臺北地方法院交通事件裁定　　　　　　　　　　九十三年度交聲字第九二六號
　　原處分機關　臺北市交通事件裁決所
　　異　議　人
　　即受處分人　甲○○
右列受處分人因違反道路交通管理處罰條例案件，對於臺北市交通事件裁決所九十三
年九月十日所為之處分（原處分：北市裁三字第裁二二─Ｃ00000000號），
聲明異議，本院裁定如左：
        主  文
異議駁回。
        理  由
一、按汽車駕駛人，行經有燈光號誌管制之交叉路口闖紅燈者，處新臺幣一千八百元
    以上五千四百元以下罰鍰；再汽車駕駛人有左列各款所列條款之一者，除依原條
    款處罰鍰外，並予記點：(三)有第四十三條、第五十三條或第五十四條情形之一者
    ，各記違規點數三點，道路交通管理處罰條例第五十三條、第六十三條第一項第
    三款規定甚明。
二、本件異議人即受處分人甲○○於民國九十三年八月五日下午五時許，駕駛車牌號
    碼七Ｄ─八Ｏ一號營業小客車，沿臺北市○○路由西往東方向行至臺北市○○路
    與永元路口設有燈光號誌管制之交叉路口時闖紅燈違規左轉，經臺北縣政府警察
    局永和分局秀朗派出所警員徐瑞鴻發現後當場攔停，並制單舉發，嗣經臺北市交
    通事件裁決所以異議人違反道路交通管理處罰條例第五十三條規定裁處罰鍰新臺
    幣（下同）二千七百元，並依同條例第六十三條第一項第三款規定記違規點數三
    點之事實，有臺北縣政府警察局北縣警交字第Ｃ00000000號舉發違反道
    路交通管理事件通知單、臺北市交通事件裁決所北市裁三字第裁二二─Ｃ000
    00000號違反道路交通管理事件裁決書各一件存卷可憑。本件異議人雖辯稱
    ：當時路口燈光號誌為綠燈，伊是綠燈左轉非紅燈左轉，且當時警員站在永元路
    上，根本看不見得和路上之號誌，如何知悉其有無紅燈左轉云云。
三、經查，本件異議人於右揭時、地駕駛七Ｄ─八Ｏ一號營業小客車闖紅燈之事實，
    業據證人即舉發員警徐瑞鴻於本院調查時結證稱：當天我在永元跟得和路口執行
    交通稽查，我站在永元路五十二巷口，永元路上是綠燈，得和路上是紅燈，我在
    開罰單前有確認得和路兩邊都是紅燈；得和路由西往東方向的號誌，有四個燈號
    ，一個是左轉燈，三個紅黃綠燈，異議人左轉時並非左轉綠燈，而是紅燈，我是
    依永元路上的號誌是綠燈來判斷，依我在當地執行勤務有壹仟多小時以上的經驗
    ，永元路上的號誌如果是綠燈，得和路上就不會有左轉綠燈的情形，永元路上的
    號誌是紅燈時，得和路才會左轉綠燈，此時才能左轉等語（參見九十三年十一月
    三日訊問筆錄第二頁），且經本院向臺北縣政府警察局永和分局函詢結果，亦答
    覆以：永元路號誌係圓型紅燈與箭頭右轉綠燈並亮，永元路上如為綠燈時，得和
    路上車輛不得左轉，有該局九十三年十一月二十六日函一紙附卷為憑，顯見警員
    於舉發當時，確實可由永和市○○路上為綠燈號誌，而藉此判斷得和路上之號誌
    應為紅燈，而不得左轉甚明，是異議人此部分所辯，委不足採。又按交通警察掣
    單舉發違反道路交通管理處罰條例所列之違規事實，本質上為行政處分，係公務
    員基於職務上之權力，依法就特定之具體事件所為之具公法上效果之單方行政行
    為，基於公務員為公法上行為具有公信力之原則，該行政行為當可被推定為真正
    ，本件異議人並未舉出任何證據證明員警舉發有何違誤情事，是異議人以其並無
    闖紅燈等詞置辯，尚無足採信。從而原處分機關據以依法處分，核無違誤。本件
    異議為無理由，應予駁回。
據上論斷，應依道路交通案件處理辦法第十九條，裁定如主文。
中　　　華　　　民　　　國　　　九十三　　　年　  十二　 　月　 　九　　日
                                臺灣臺北地方法院交通法庭
                                      法　官　吳佳薇
右正本證明與原本無異。
如不服本裁定，應於裁定送達後五日內向本院提出抗告狀。
中　　　華　　　民　　　國　　九十三　　年　　 十二 　　月　　　十　　　日
                                      書記官  潘文賢
